最高法院刑事判決　　　　　　　　　　　　　　　　　九十一年度台非字第八一號
　　上　訴　人　最高法院檢察署檢察總長
　　被　　　告　甲○○
右上訴人因被告違反麻醉藥品管理條例案件，對於台灣板橋地方法院中華民國八十三
年十月十二日第一審確定判決 (八十三年度訴字第九三七號，起訴案號：台灣板橋地
方法院檢察署八十二年度偵字第一０八六八號) ，認為違法，提起非常上訴，本院判
決如左：
    主  文
原判決撤銷。
甲○○連續明知為禁藥而轉讓，處有期徒刑年貳月。安非他命陸小包 (含包裝原重
陸點捌陸柒公克，驗後餘重陸點捌伍陸公克) 及貳包 (含包裝原重拾點捌壹肆公克
，驗後餘重拾點捌零陸公克) 均沒收。
    理  由
非常上訴理由稱：「按判決不適用法則或適用不當者為違背法令，刑事訴訟法第三百
七十八條定有明文。本件原判決以被告曾犯賭博罪受有期徒刑執行完畢，於五年內再
犯本件違反麻醉藥品管理條例之罪，而依累犯論處，惟按刑法上累犯之成立，須曾受
有期徒刑以上刑之執行完畢，五年內再犯有期徒刑以上之罪者，始足當之。又二以上
徒刑併執行者，其執行期間合併計算之，刑法第四十七條、第七十九條第一項、第七
十九條之一第三項定有明文，並有最高法院八十八年台非字第三二五號、八十九年台
非字第五十一號及五十八號判決可資參照。本件被告前犯賭博罪，因於判決確定前，
另案犯擄人勒贖罪經法院判處無期徒刑，而與前案賭博罪合併定執行刑，經法院裁定
應執行無期徒刑，該賭博罪自民國八十一年一月二十七日發監執行，於執行中與擄人
勒贖罪合併執行，嗣因另案借提羈押於台北看守所期間，另犯本案麻醉藥品管理條例
，此有台灣台北地方法院檢察署檢察官執行指揮書 (八十一年執戊字第六五一八號)
及台灣板橋地方法院檢察署八十一年執乙字第七四一號執行指揮書可稽。是被告犯本
案之罪時，前案賭博罪之刑，尚未執行完畢，與累犯要件不合，原審法院疏未察明，
仍依累犯論處，適用法則不當，顯有違背法令，該案已判決確定，且不利於被告，爰
依刑事訴訟法第四百四十一條、第四百四十三條提起非常上訴，以資救濟。」
本院按判決不適用法則或適用不當者，為違背法令，刑事訴訟法第三百七十八條定有
明文。又刑法第四十七條之累犯，以受有期徒刑之執行完畢，或受無期徒刑或有期徒
刑一部之執行而赦免後，五年以內再犯有期徒刑以上之罪者，為其成立要件。本件被
告甲○○前犯賭博罪，經台灣板橋地方法院判處有期徒刑七月，於八十一年一月二十
七日確定，由檢察官於八十一年七月十日簽發八十一年執乙字第七四一號指揮書執行
，刑期起算日期為八十一年七月十日，執行期滿日為八十二年二月九日；又被告另犯
擄人勒贖罪，經台灣高等法院判處無期徒刑，並經本院於八十一年九月三日判決駁回
被告之上訴確定，由檢察官於八十一年九月十九日簽發八十一年執戊字第六五一八號
指揮書執行，指揮書上並註明前開第七四一號指揮書註銷，僅執行無期徒刑，不執行
他刑，刑期起算日期為八十一年七月十日，有該二執行卷可稽。是被告於八十二年五
、六月間犯本案連續明知為禁藥而轉讓罪，其前案賭博罪所處有期徒刑七月，並未執
行完畢，與累犯之要件不合。原判決適用刑法第四十七條規定，論被告以累犯，並加
重其刑，判處有期徒刑三年六月，自有適用法則不當之違法。案經確定，且不利於被
告，非常上訴意旨，執以指摘，洵有理由。應由本院將原判決撤銷，自為判決如主文
第二項所示，以資救濟。
據上論結，應依刑事訴訟法第四百四十七條第一項第一款但書，藥事法第八十三條第
一項，刑法第十一條前段、第五十六條，第三十八條第一項第一款，判決如主文。
中      華      民      國    九十一    年      四      月     十七     日
                              最高法院刑事第七庭
                                  審判長法官  張  信  雄
                                        法官  賴  忠  星
                                        法官  張  清  埤
                                        法官  呂  永  福
                                        法官  白  文  漳
      右正本證明與原本無異
                                              書  記  官
中      華      民      國    九十一    年      四      月    二十六    日
